臺灣彰化地方法院刑事判決　　　　　　　　　　　　　九十三年度易字第五七號
　　公　訴　人　臺灣彰化地方法院檢察署檢察官
　　被　　　告　丙○○
右列被告因竊盜案件，經檢察官提起公訴（九十三年度偵字第一二一三號），本院判
決如左：
    主  文
丙○○共同竊盜，處有期徒刑伍月，如易科罰金，以參佰元折算壹日。
    事  實
一、丙○○、丁○○（併由本院另案審理中）共同基於意圖為自己不法所有之犯意聯
    絡，於民國九十二年十二月二十四日十三時三十一分許（起訴書誤載為九十二年
    十二月十四日），在位於彰化縣彰化市○○里○○路○段一八一號統一超商大竹
    門市店內，趁店員乙○○不注意之際，由丁○○在櫃檯把風，丙○○下手行竊之
    方式，竊取統一超商所有由乙○○管領中之黑牌約翰走路洋酒二瓶（價值新台幣
    一千五百二十元），得手後，藏置於丙○○所穿著之外套內，未結帳即步出店門
    ，嗣因丁○○另涉竊盜案件，為警通知到案後，經其供述而循線查悉上情。
二、案經彰化縣警察局彰化分局報請臺灣彰化地方法院檢察署檢察官偵查起訴。
    理  由
一、訊據被告丙○○固不否認曾與丁○○於九十二年十二月二十四日十三時三十一分
    許，共同進入位於彰化縣彰化市○○里○○路○段一八一號統一超商大竹門市店
    內，惟否認有何竊盜犯行，辯稱：當時伊在超商那邊等朋友，剛好遇到丁○○，
    他過來問要不要喝飲料，進入超商後，他說要買酒，就拿一瓶酒叫伊先幫他拿出
    去，當時伊有問他有沒有付錢，他說沒有，伊就隨手將酒放在旁邊，並沒有拿出
    去，丁○○結帳時，伊有站在他的旁邊等，並且看他買什麼飲料，後就出去外面
    ，丁○○出來後，拿了一瓶養樂多給伊就先離開了，伊繼續在超商外面等我朋友
    云云。惟查，右揭竊盜事實，業據同案被告丁○○於警詢中坦承不諱，核與證人
    乙○○於警詢中指認失竊之情節相符，且有前開超商監視器錄影畫面二張附卷可
    稽，並有監視錄影光碟一片扣案可佐；審諸被告於本院審理時確認其乃該監視錄
    影畫面中穿著藍色大衣，戴口罩，未戴眼鏡者，而本院經當庭勘驗扣案之錄影光
    碟，勘驗結果發現：「九十二年十二月二十四日十三點三十一分五十九秒，被告
    穿藍色外套，戴口罩，進入超商，並於店內走來走去，觀看架上物品；十三點三
    十二分二十六秒，被告至放置酒類之區域，彎腰拿取一盒酒，隨後，將酒放置於
    另一區置物架旁之地上，並於店內觀看其他商品，嗣後，拾起該盒酒，放入外套
    內；十三點三十二分四十四秒，被告又至放置酒類區域，拿取一瓶酒，放入外套
    後，隨即往櫃台方向離去；十三點三十三分五十三秒，店員有發現有異，過來查
    看架上物品有無短缺」等情，顯然與被告前述辯解不符，又被告若無竊盜之意圖
    ，何以將該超商內之洋酒藏置於外套之中，是同案被告丁○○於警詢中指稱其與
    被告共同竊盜乙情，應屬事實，被告有竊盜之犯行，至為明灼。
二、核被告所為，係刑法第三百二十條第一項之竊盜罪。被告與同案被告丁○○間，
    互有犯意之聯絡及行為之分擔，應各論以共同正犯。爰審酌被告之素行、犯罪之
    動機、手段、所生之危害、行竊財物之價值及其犯後猶飾詞狡卸，顯然並無悔悟
    之意等一切情狀，量處如主文所示之刑，並諭知易科罰金之折算標準。
三、臺灣彰化地方法院檢察署九十三年度偵字第一五五三、一五五七、一五五八、一
    五五九、一五六０、一五六一、一五六二、一五六三號併辦意旨另以：被告丙○○自九十二年十一月間某日凌晨二時起迄同年十二月間某日止，與甲○○共同基
    於不法所有之概括犯意聯絡與行為分擔，分別至被害人胡明豐等之住處，見渠等
    房門未鎖或以撬開鋁門之方式，侵入各該被害人之住處，竊取被害人等所有之金
    牌或現金等財物得逞，因認被告此部分另涉有竊盜罪嫌，且與前開論罪科刑部分
    ，具連續犯之裁判上一罪關係，因而移送本院併案審理。檢察官認被告此部分亦
    涉有竊盜罪嫌，無非以同案被告甲○○之供述為其唯一論據。然按，共犯之自白
    ，不得作為有罪判決之唯一證據，仍應調查其他必要之證據，以察其是否與事實
    相符，刑事訴訟法第一百五十六條第二項定有明文。經訊之被告，始終否認曾與
    甲○○共同行竊，而被害人胡明豐等於警詢或偵查中雖均指訴渠等曾遭竊之事實
    ，究無法確認係何人所為；再被告於九十二年十一月間曾向證人劉裕民承租坐落
    彰化縣彰化市○○路○段一八五巷四七號之房屋，嗣並轉由甲○○承租，而甲○○承租期間，被告並曾前往該處等情，固據證人劉裕民於偵查中結證屬實，可信
    被告與甲○○間確有往來，然此尚不足以論定被告即有前揭共同竊盜犯行。從而
    ，併辦部分除共犯甲○○之自白外，別無相關證據可供憑佐，此部分證據尚嫌不
    足，自應退回由檢察官另行處理。
據上論斷，應依刑事訴訟法第二百九十九條第一項前段，刑法第二十八條、第三百二
十條第一項、第四十一條第一項前段，罰金罰鍰提高標準條例第一條前段、第二條，
判決如主文。
本案經檢察官賴志盛到庭執行職務。
中　　　華　　　民　　　國　　　九十三　　　年　　八　　月　　二十四　　日
                                臺灣彰化地方法院刑事第二庭
                                    審判長法      官
                                          法　　　官
                                          法　　　官
右正本證明與原本無異。
如不服本判決，應於判決送達後十日內，向本院提出上訴狀( 須附繕本 )。
                                      法院書記官  詹國立
中　　　華　　　民　　　國　　　九十三　　　年　　八　　月　　二十四　　日
